【裁判字號】    90,交簡上,4
【裁判日期】    890626
【裁判案由】    公共危險
【裁判全文】
臺灣基隆地方法院刑事判決                            九十年度交簡上字第四號
    上  訴  人
    即  被  告  甲○○
右上訴人即被告因公共危險案件，不服本院基隆簡易庭九十年度基交簡字第十九號，
中華民國八十九年六月二十六日第一審判決（聲請案號：八十九年度偵字第一八八三
號），提起上訴，本院管轄之第二審合議庭判決如左：
    主      文
上訴駁回。
    事      實
一、甲○○於民國八十九年十一月二十二日十九時許，在基隆市○○街飲酒後，於同
    日十九時三十分許，明知自己已不能安全駕駛動力交通工具，竟仍貿然駕駛車牌
    號碼ＭＳ─九二六號營業小客車，沿基隆市仁愛區成功橋右側橋邊，右轉仁五路
    。嗣於同日十九時四十分許，甲○○駕駛前揭營業小客車經基隆市○○路五十一
    號前，撞及由何惟傑所駕駛之車號ＩＥ─０五六二號自用小客車，致該小客車後
    保險桿受損（毀損部分業經檢察官為不起訴處分），旋為警據報前來查獲，經警
    測得其酒精濃度呼氣達每公升零點八八毫克。
二、案經基隆市警察局第一分局移送台灣基隆地方法院檢察署檢察官聲請簡易判決處
    刑。
    理      由
一、訊據上訴人即被告甲○○固坦承酒後駕車發生車禍之事實，惟矢口否認有何致生
    公共危險犯行，辯稱：渠那天沒有喝醉，本案發生事故，是因何惟傑臨時停車，
    致使上訴人一時煞車不及而撞到何惟傑所駕駛之自小客車後保險桿云云。惟查：
    右開上訴人即被告甲○○飲酒駕車之事實，業據上訴人即被告甲○○迭次於警訊
    、檢察官偵查及本院調查時坦承不諱，復有酒精測試紀錄及道路事故調查報告表
    各一紙、基隆市警察局交通隊處理交通事故現場相片四張在卷足資佐證。又本案
    車禍發生時，何惟傑所駕駛之自用小客車係行進中乙情，業據證人何惟傑於警訊
    中證述屬實，參以被告甲○○於警訊及偵查中均供稱案發當時因雨勢過大，致伊
    無法注意前車（見八十九年十一月二十二日警訊筆錄、偵查卷第九頁背面），益
    徵被告當時確因酒醉無法安全駕駛交通工具致撞及何惟傑駕駛之車輛，其所辯無
    非卸責之詞，不足採信。本件事證明確，被告犯行堪以認定，應依法論科。
二、核被告甲○○所為，係犯刑法第一百八十五條之三之服用酒類不能安全駕駛動力
    交通工具而駕駛罪。原審基此因認被告罪證明確，援引刑事訴訟法第四百四十九
    條第一項前段、第三項、第四百五十四條第二項，刑法第一百八十五條之三、第
    四十二條第二項，罰金罰鍰提高標準條例第二條之規定，科處上訴人即被告罰金
    三萬元，並諭知易服勞役之折算標準，認事用法並無不當，量刑亦稱妥適。被告
    上訴，指摘原判決不當，核非可採，其上訴為無理由，應予駁回。至上訴意旨謂
    其並無壅塞道路之情形云云，應係對論罪科刑之法條有所誤會，併此敘明。
據上論斷，應依刑事訴訟法第四百五十五條之一第三項、第三百六十八條，判決如主
文。
本案經檢察官黃士元到庭執行職務。
中      華      民      國       九十       年     四     月   二十五   日
                              臺灣基隆地方法院刑事庭第三庭
                                審判長  法  官  林  火  炎
                                        法  官  蔡  佳  玲
                                        法  官  姚  貴  美
右正本證明與原本無異。
本件判決不得上訴。
                                        書記官  明  祖  斌
中      華      民      國       九十年     五     月     八     日


司法院資訊處製作；財團法人民間司法改革基金會備份。
